# 关于应付债券发行费用分期支付问题

提问人：maxianhong 时间：2019-12-03 06:30:24
请教各位老师：本期发行 5 年期债券 6 亿元，票面利率为 3.45%，每年付息到期一次还本，年承销费率为 0.14% 各年末支付，承销费用如何处理。
个人理解：
第一种思路：年承销费用直接计入当期费用，没有利息调整，各年的利息费用按照 =面值 *票面利率。但是按照取得本金及各年支付的承销费和利息的现金流测算实际利率为 3.59% 一方面没有利息调整，就算不出摊余成本，也就没有利息调整摊销。但是实际利率和票面利率不一致这就矛盾了。这样理解哪里出了问题，为什么会矛盾。
如何正确的处理

回答人：chenyiwei
应当将该项分年支付的承销费用纳入该项债券存续期间每年的未来现金流的一部分，在测算实际利率（IRR）时予以考虑，相应影响后续期间每年的利息支出。承销费不应在每年支付时直接确认为费用，而是应当通过利息调整间接体现其损益影响。